【裁判字號】    89,簡上,77
【裁判日期】    890613
【裁判案由】    賭博
【裁判全文】
臺灣彰化地方法院刑事判決                八十九年度簡上字第七七號
    上  訴  人  臺灣彰化地方法院檢察署檢察官
    被      告  甲○○
右上訴人因被告賭博案件，不服本院八十八年度彰簡字第八四０號，中華民國八十九
年一月三十一日第一審簡易判決（八十八年度偵第九八五六號），提起上訴及移送併
案審理( 八十九年度偵字第一三一八號 )，本院第二審合議庭判決如左：
    主  文
原判決撤銷。
甲○○連續在公眾得出入之場所賭博財物，處罰金壹仟伍佰元，如易服勞役，以佰
元折算壹日。
扣案之賭博性電動機具壹拾肆台、賭資新台幣貳仟貳佰元及積分卡壹佰壹拾張；賭具
骰子壹拾肆個、資新台幣仟陸佰元均沒收。
    事  實
一、甲○○基於賭博之概括犯意於民國（下同）八十八年十月十二日凌晨十二時三十
    分許，在彰化縣彰化市○○○路夜市場之公眾得出入場所，與周俊男擺設之電動
    賭博機具十四賭博財物，以現金向櫃台開分，輸贏以一比一、二不同方式對賭，
    再依據積分數對換現金，為警當場查獲，並扣得如主文第三項前段之賭具及賭資
    。復於八十九年二月十日十四時三十分許，在彰化市○○路百姓公廟前廣場之公
    眾得出入場所，與張榮春、楊和漢、吳木金、蔡春德、薛文強（均由檢察官另案
    聲請簡易處刑）以骰子輪流做莊對賭，每次輸贏新台幣一百元，為警當場查獲，
    並扣得如主文第三項後段之賭具及賭資。
二、案經彰化縣警察局彰化分局移請臺灣彰化地方法院檢察署檢察官聲請簡易判決處
    刑及移送偵辦。
    理  由
一、詢據被告甲○○對於右開事實坦承不諱，並有扣案之如主文第三項所載之賭具及
    賭資可稽，被告自白核與事實相符，事證明確，其犯行堪以認定。
二、核被告所為，係犯刑法第二百六十六條第一項前段之賭博罪，被告前項二次之賭
    博犯行，時間緊接，犯罪構成要件相關，顯係基於概括犯意為之，應依連續犯之
    規定論以一罪並加重其刑。原審就第一次賭博犯行予以論罪科刑，固非無見，惟
    未及審酌第二次所連續之賭博犯行，自有未洽，上訴意旨執此指摘原判決不當，
    為有理由，應予撤銷，予以改判。爰審取被告犯罪之動機、目的、及犯後坦承犯
    行態度良好與一切情狀，量處如主文所示之刑，並諭知易服勞役之折算標準。扣
    案如主文第三項之賭具及賭資為當場賭博之器具及在賭上或兌換之財物，爰依
    法宣告沒收之。
三、據上論斷，應依刑事訴訟法第四百五十五條之一第一項、第三項、第三百六十九
    條第一項前段、第三百六十四條、第二百九十九條第一項前段，刑法第五十六條
    、第二百六十六條第一項前段、第二項、第四十二條第二項，罰金罰鍰提高標準
    條例第一條、第二條前段，判決如主文。
本案經檢察官洪紹文到庭執行職務。
中    華    民    國    八十九        年      六      月      十三      日
                                    臺灣彰化地方法院刑事第一庭
                                        審判長法官  葉  榮  郎
                                        法      官  姚  勳  昌
                                        法      官  吳  俊  螢
右正本證明與原本無異。
本件不得上訴。
                                        法官書記官  吳  金  良
中    華    民    國    八十九        年      六      月      十九      日
刑法第二百六十六條
在公共場所或公眾得出入之場所賭博財物者，處一千元以下罰金，但以供人暫時娛樂
之物為賭博者，不在此限。
當場賭博之器具與在賭檯或兌換籌碼處之財物，不問屬於犯人與否，沒收之。


司法院資訊處製作；財團法人民間司法改革基金會備份。
